【裁判字號】    99,訴,35
【裁判日期】    990831
【裁判案由】    妨害性自主
【裁判全文】
臺灣臺東地方法院刑事判決                99年度訴字第35號
公  訴  人  臺灣臺東地方法院檢察署檢察官
被      告  丙○○
指定辯護人  本院公設辯護人  甲○○  
上列被告因妨害性自主罪案件，經檢察官提起公訴（99年度偵字
第13號），本院判決如下：
    主  文
丙○○無罪。
    理  由
一、公訴意旨略以 ：被告丙○○前於民國98年9月間，經常前往
    臺東縣臺東市○○○路之「最快樂卡拉OK店」從事消費，因
    而結識該店店員成年女子代號00000000號（真實姓名年籍詳
    卷，下稱Ａ女），並經常邀約告訴人Ａ女外出，詎被告丙○○竟分別基於強制性交之故意，而為以下犯行：
(一)於98年10月底某日凌晨，被告丙○○至告訴人Ａ女上開工作
    地點，待告訴人Ａ女下班後，以邀約出去逛逛為由，開車搭
    載告訴人Ａ女至被告丙○○位於臺東縣臺東市○○路○段45
    1巷510號之住處內，以強暴之方法褪去告訴人Ａ女之褲子，
    並以其陰莖插入告訴人Ａ女之陰道內而強制性交得逞。
(二)又於98年10月底某日凌晨，被告丙○○至告訴人Ａ女上開工
    作地點，待告訴人Ａ女下班後，以邀約出去逛逛為由，開車
    搭載告訴人Ａ女至被告丙○○上開住處內，以強暴之方法褪
    去告訴人Ａ女之褲子，並以其陰莖插入告訴人Ａ女之陰道內
    而強制性交得逞。
(三)復於98年11月上旬某日凌晨3、4時許，被告丙○○至告訴人
    Ａ女上開工作地點，待告訴人Ａ女下班後，以邀約出去逛逛
    為由，開車搭載告訴人Ａ女至被告丙○○上開住處內，以強
    暴之方法褪去告訴人Ａ女之褲子，並以其陰莖插入告訴人Ａ
    女之陰道內而強制性交得逞。
(四)再於98年11月間某日凌晨，被告丙○○駕車前往告訴人Ａ女
    住處，因猛按喇叭及門鈴，告訴人Ａ女深恐驚動鄰居，即開
    門讓被告丙○○進入住處，然被告丙○○竟以強暴之方法褪
    去告訴人Ａ女之褲子，並以其陰莖插入告訴人Ａ女之陰道內
    而強制性交得逞。
(五)另於98年11月16日凌晨5時許 ，被告丙○○再度駕車前往告
    訴人Ａ女住處，因猛按喇叭及門鈴，告訴人Ａ女深恐驚動鄰
    居，即開門讓被告丙○○進入其住處，然被告丙○○竟又以
    強暴之方法褪去告訴人Ａ女之褲子，並以其陰莖插入告訴人
    Ａ女之陰道內而強制性交得逞。
    因認被告上開所為均係涉犯刑法第221條第1項之強制性交罪
    嫌云云。
二、按犯罪事實應依證據認定，無證據不得認定犯罪事實；不能
    證明被告犯罪者，應諭知無罪之判決，刑事訴訟法第154 條
    第2項、第301條第1項分別定有明文。又事實之認定，應憑
    證據，如未能發現相當證據，或證據不足以證明，自不能以
    推測或擬制之方法，為裁判基礎；且認定不利於被告之事實
    須依積極證據，苟積極證據不足為不利於被告事實之認定時
    ，即應為有利於被告之認定（最高法院40年臺上字第86號、
    30年上字第816號判例意旨參照 ）。又觀諸法治國家下之刑
    事訴訟三方構造關係，代表國家公益追訴犯罪之檢察官，其
    職責除提起公訴外，尚須蒞庭參與法庭之攻防活動以維持公
    訴，而兼負有說服之責，其舉證責任之目的，乃在充分證明
    被告確有如公訴所指之犯罪事實，從而其舉證責任應存在於
    刑事訴訟程序之全程，倘其舉證不完全或不足以使法院產生
    有罪之確信時，即難謂已盡終局、實質之舉證責任，是刑事
    訴訟程序中，檢察官既為程序當事人之一，其就用以證明犯
    罪事實之所有證據資料，本即負有蒐集、提出及說服之責，
    刑事訴訟法第161條第1項規定「檢察官就被告犯罪事實，應
    負舉證責任，並指出證明之方法」即明斯旨，至於91年2月8
    日修正前同法第163條第1項及修正後同條第2項關於法院調
    查證據之規定，乃指法院應於訴訟當事人舉證之範圍內，依
    職權或聲請，循同法第164條以下關於證據調查之程序及方
    法而為調查，以將檢察官及其他當事人之舉證，轉換為法院
    之證據認知，究明證據資料之證據能力與證明力，非謂法院
    得逾越公正第三者之地位，取代檢察官而自行蒐集證據，否
    則不啻破壞訴訟之三方關係，並衍生由法院證明被告犯罪或
    檢察官與法院協同證明被告犯罪等嚴重悖反法治國原則之結
    果，進而影響人民對於法院中立客觀之信賴。最高法院就此
    亦指明，法院固得依職權調查證據，但並無蒐集證據之義務
    ，蒐集證據乃檢察官之職責，事實審法院應以調查證據為其
    主要職責 ，刑事訴訟法第379條第10款所定應於審判期日調
    查之證據而未予調查之違法，解釋上應不包括蒐集證據在內
    ，其調查之範圍，以審判中案內所存在之一切證據為限，案
    內所不存在之證據，即不能責令法院為發現真實，應依職權
    從各方面蒐集證據 （87年度臺非字第1號、90年度臺上字第
    4513號判決意旨可資參照）。另按告訴人之指訴，係以使被
    告受刑事追訴為目的，其指訴是否與事實相符，仍應調查其
    他證據，以資審認，即須藉由補強證據之存在，以增強或擔
    保告訴人陳述之證明力，必告訴人所述被害情形，無瑕疵可
    擊，且就其他方面調查，又與事實相符，始足據為有罪判決
    之基礎（最高法院87年度臺上字第2176號、81年度臺上字第
    3539號判決意旨足資參照）。復按證人係指在他人之訴訟案
    件中，陳述自己所見所聞具體事實之人，為證據之一種。告
    訴人之陳述，有單純到庭陳述意見者（刑事訴訟法第248 條
    之1、第271條第2項 ），有就與待證事實有重要關係之親身
    知覺、體驗事實為陳述者。最高法院93年臺上字第6578號判
    例謂：「告訴人乃被告以外之人，本質上屬於證人，其陳述
    被害經過，亦應依人證之法定偵查、審判程序具結，方得作
    為證據。」，旨在闡述告訴人就與待證事實有關之被害經過
    所親自聞見之具體事實為陳述 ，亦應踐行刑事訴訟法第158
    條之3之規定 ，使其以證人身分具結，其陳述（證言）始為
    合法之證據資料，係屬證據能力之條件。然告訴人之為證人
    ，與通常一般第三人之為證人不同。告訴人就被害經過所為
    之陳述，其目的在於使被告受刑事訴追處罰，與被告處於絕
    對相反之立場，其陳述或不免渲染、誇大。是告訴人縱立於
    證人地位具結而為指證、陳述，其供述證據之證明力仍較與
    被告無利害關係之一般證人之陳述為薄弱。從而，告訴人就
    被害經過之陳述，除須無瑕疵可指，且須就其他方面調查又
    與事實相符，亦即仍應調查其他補強證據以擔保其指證、陳
    述確有相當之真實性，而為通常一般人均不致有所懷疑者，
    始得採為論罪科刑之依據，非謂告訴人已踐行人證之調查程
    序，即得棄置其他補強證據不論，逕以其指證、陳述作為有
    罪判決之唯一證據（最高法院95年度臺上字第6017號判決意
    旨可資參照）。
三、證據能力
(一)指定辯護人為被告辯護稱：本件證人即告訴人Ａ女於警詢中
    之陳述，為審判外所為之陳述，屬傳聞證據，無證據能力等
    語。按刑事訴訟法第159條第1項規定：「被告以外之人於審
    判外之言詞或書面陳述，除法律有規定者外，不得作為證據
    」；其立法本旨係以證人於審判外之言詞或書面陳述，屬於
    傳聞證據，此項證據，當事人無從直接對於原供述者加以詰
    問，以擔保其真實性，法院亦無從直接接觸證人而審酌其證
    言之憑信性，違背直接審理及言詞審理之原則，除具有必要
    性及信用性情況之除外者外，原則上不認其有容許性，自不
    具證據能力；至所謂具有必要性及信用性情況者，例如刑事
    訴訟法第159條之1至第159條之5情形，仍例外認其有證據能
    力，然此乃係指法院未於審判期日傳喚相關證人到庭，案件
    僅能依靠該等證人於審判外之陳述以為判斷之情形，始需就
    該等審判外供述證據嚴格依照刑事訴訟法第159條之1至第15
    9條之5所定要件一一檢視各該證人之供述，作為證據之資格
    。倘法院已經依據當事人聲請傳喚證人到庭接受檢辯雙方之
    交互詰問，則法院既已透過直接、言詞審理方式檢驗過該證
    人之前之證詞，當事人之反對詰問權亦已受到保障得以完全
    行使之情況下，該等審判外證據除有其他法定事由（例如：
    非基於國家公權力正當行使所取得或私人非法取得等，而有
    害公共利益，即以一般證據排除法則為判斷），應認該審判
    外供述已得透過審判程式之詰問檢驗，而取得作為證據之資
    格，亦即其審判外供述與審判中供述相符部分，顯然已經構
    成具備可信之特別情狀，當然有證據資格（實務上之作用常
    為引用該等陳述與審判中陳述相符，強化該證人供述之可信
    度），其不符部分，作為檢視審判中所為供述可信與否之彈
    劾證據，當無不許之理，甚者，其不符部分倘係於司法警察
    、檢察事務官調查中之供述，作為認定被告犯罪與否或不構
    成犯罪與否之證據，亦僅需依照刑事訴訟法第159條之2規定
    ，斟酌其審判外供述作成外部環境、製作過程、內容、功能
    等情況認為之前供述較為可信，即可取得證據之資格，而作
    為認定事實之證據資格，最高法院94年臺上字第2507號、95
    年臺上字第2515號判決意旨均可資參照。次按被告以外之人
    於檢察事務官、司法警察官或司法警察調查中所為之陳述，
    與審判中不符時，其先前之陳述具有較可信之特別情況，且
    為證明犯罪事實存否所必要者，得為證據。同法第159條之2
    亦有明定。所謂「與審判中不符」，係指該陳述之主要待證
    事實部分，自身前後之供述有所不符，導致應為相異之認定
    ，此並包括先前之陳述詳盡，於後簡略，甚至改稱忘記、不
    知道或有正當理由而拒絕陳述等實質內容已有不符者在內（
    最高法院96年度台上字第4365號判決可資參照）。另所謂「
    有較可信之特別情況」，係指陳述是否出於供述者之真意、
    有無違法取供情事之信用性而言，故應就偵查或調查筆錄製
    作之原因、過程及其功能等加以觀察其信用性，據以判斷該
    傳聞證據是否有顯不可信或有特別可信之情況而例外具有證
    據能力（最高法院94年度台上字第629號判決可資參照）。
    經查：本件證人即告訴人Ａ女已於本院審理時到庭，並接受
    交互詰問程序，直接言詞審理檢視其證詞，故其前於警局之
    供述，當然已取得作為證據之資格，相符部分，即有證據能
    力，且本院審酌告訴人Ａ女於98年11月23日警詢時其時間與
    本件案發時之時間較為相近，且記憶較鮮明及警詢時對案發
    經過之印象當較為清晰，當時尚未有任何外力介入，未受他
    人影響，對於該部分事實發生過程之敘述亦較為詳盡，且告
    訴人Ａ女在接受警方詢問時尚有其友人陪同，並有同步錄音
    錄影，客觀上認具備可信之特別情況，參據告訴人Ａ女於警
    詢所陳述，係本案主要事實存否之證明，則該審判外之陳述
    ，具有證明犯罪事實存否之必要性，則依上開規定，告訴人
    Ａ女於警詢之證述，自有證據能力。
(二)再按性侵害犯罪防治法第10條第1項規定 ：「醫院、診所對
    於被害人，不得無故拒絕診療及開立驗傷診斷書」、同條第
    3項規定：「第1項驗傷診斷書之格式，由中央衛生主管機關
    會商有關機關定之」及同法第11條有關驗傷取證、保全證物
    及鑑驗等規定，均係為防治性侵害犯罪及保護被害人權益，
    對於被害人驗傷及取證所為之特別規定，其依此項規定所製
    作之驗傷診斷書，應屬刑事訴訟法第159條第1項「法律有規
    定」之傳聞證據之例外（最高法院95年度臺上字第5026號及
    99年度臺上字第2748號判決意旨可資參照）。查財團法人馬
    偕紀念醫院臺東分院所出具之受理疑似性侵害事件驗傷診斷
    書1紙（見警卷第17頁密封袋），其性質雖屬傳聞證據，依
    刑事訴訟法第159條第1項之規定，為傳聞法則之例外，且與
    本件訴訟上之待證事實具有相當之關聯性，況經本院依法定
    調查證據程序提示被告及其辯護人並告以要旨，被告及其辯
    護人對於上揭驗傷診斷書始終不爭執其證據能力，揆諸上開
    說明，自具證據能力。
(三)末按被告以外之人於審判外之陳述，雖不符同法第159條之1
    至第159條之4之規定，而經當事人於審判程序同意作為證據
    ，法院審酌該言詞陳述或書面陳述作成時之情況，認為適當
    者，亦得為證據；又當事人、代理人或辯護人於法院調查證
    據時，知有第159條第1項不得為證據之情形，而未於言詞辯
    論終結前聲明異議者，視為有前項之同意，刑事訴訟法第15
    9條之5定有明文。考其立法意旨在於傳聞證據未經當事人之
    反對詰問予以核實，原則上先予排除。惟若當事人已放棄反
    對詰問權，於審判程序中表明同意該等傳聞證據作為證據；
    或於言詞辯論終結前未聲明異議，基於尊重當事人對傳聞證
    據之處分權，及證據資料愈豐富，愈有助於真實發見之理念
    ，且強化言詞辯論主義，使訴訟程序得以順暢進行，上開傳
    聞證據亦均具有證據能力。而所謂「審酌該陳述作成時之情
    況，認為適當」者，係指依各該審判外供述證據製作當時之
    過程、內容、功能等情況，是否具備合法可信之適當性保障
    ，加以綜合判斷而言（最高法院94年度臺上字第3277號判決
    可資參照）。經查，本判決下列所引用之各該被告以外之人
    所為審判外之陳述以及其他書面陳述，雖均屬傳聞證據，且
    查無符合同法第159條之1至第159條之4等情形，惟當事人於
    本院準備程序及審判期日中就證據能力部分均表示無意見而
    不予爭執，且迄至言詞辯論終結前，當事人知悉有同法第15
    9條第1項不得為證據之情形，猶未再聲明異議，本院審酌上
    開證據資料製作時之情況，並無違法不當（例如：該違背法
    定程序屬證據相對排除法則，且情節重大）及證明力明顯過
    低之瑕疵，亦認為以之作為證據應屬適當，依刑事訴訟法第
    159條之5規定，認上揭證據資料均有證據能力。
(四)至卷附刑案現場照片8幀（見本院卷第41至45頁 ），均係以
    科學方法之方式拍攝記錄所留存之現場影像，固具文書證據
    之外觀，然其等並未存在因「知覺」、「記憶」、「表達」
    及「真誠」等供述要素所可能產生錯誤或扭曲之情形，非屬
    供述證據，而為調查犯罪所得之證物，均應無傳聞法則之適
    用。而上開照片均係於案發後所拍攝，復查卷內現存事證均
    無積極證據足以懷疑或證明上揭照片有經偽造、變造或違法
    取得之情形，且與本件訴訟上之待證事實具有相當之關聯性
    ；又被告丙○○持用之中華電信行動電話門號0000000000使
    用者基本資料暨通聯紀錄各1份， 乃該電信公司電信設備系
    統中所留存之數據資料，性質上並非供述證據，而屬文書證
    據，上開照片及通聯紀錄再經本院依法定調查證據程序提示
    被告及其指定辯護人辨識無訛，自均具證據能力，合先敘明
    。
三、公訴意旨認被告涉有刑法第221條第1項之強制性交犯行，無
    非係以被告坦承確實於上揭時、地，有與告訴人Ａ女發生性
    交行為，及告訴人Ａ女於警詢中指訴、證人己○○於偵訊時
    之證述，暨財團法人馬偕紀念醫院臺東分院受理疑似性侵害
    事件驗傷診斷書為其主要論據。訊據被告固坦承其於上開時
    、地有與Ａ女發生性交行為之事實，然堅詞否認有何公訴意
    旨所稱之強制性交之犯行，辯稱：與Ａ女係男女朋友關係，
    其未對告訴人Α女施以強暴、脅迫之行為，亦並未違反告訴
    人Α女之意願與其發生性行為等語。是本案所應審究者，乃
    被告是否以強暴、脅迫或其他違反告訴人Α女意願之行為，
    而與告訴人Α女在被告住處及告訴人住處發生性交行為。
四、經查：
(一)被告分別於98年10月底某日凌晨、同年10月底某日凌晨（相
    隔2、3日後）、98年11月上旬某日凌晨，在臺東縣臺東市○○路○段451巷510號住處內，及於98年11月中旬某日凌晨、
    同年月16日凌晨在告訴人Ａ女住處內，與告訴人Ａ女為性交
    行為之事實，業據被告坦白承認，核與證人即告訴人Ａ女指
    訴相符。並有財團法人馬偕紀念醫院臺東分院98年11月23日
    受理疑似性侵害事件驗傷診斷書在卷可稽（見警卷第17頁密
    封袋），足認被告此部分自白與事實相符，可以採信。
(二)查本件起訴書所引之證據，其中主要者為告訴人Ａ女之指訴
    。惟查，告訴人Α女於警訊及本院審理時雖均指稱被告對伊
    強制性交云云。惟就過程細節究竟如何，經核告訴人Α女先
    後指訴，計有如下之瑕疵及疑點：
  １告訴人Α女對其有無將遭被告丙○○性侵一事告知友人己○○及己○○有無罵伊太傻乙節，於警訊時稱：當時其友人己○○發現伊每天借酒消愁，就詢問伊是否被被告丙○○欺負
    ，伊回答是，證人己○○罵伊太傻，並經常至店裡來陪伊等
    語（見警卷第7至8頁），復於本院審理時證稱：遭被告性侵
    後，證人己○○只是覺得伊不太對勁，怎麼一直喝酒而已，
    但是因伊不敢講，所以伊都沒跟其他人講說遭被告性侵一事
    ，證人己○○並沒有發現伊每天藉酒澆愁，只是覺得伊不太
    對勁，並說「你不要那麼傻，他不是什麼好人」等語（見本
    院卷第70至71頁），核與證人己○○於偵訊時證稱：伊不清
    楚告訴人Α女是否有遭被告欺負的事，因告訴人Α女並沒有
    講，伊也沒問過。伊並無發現告訴人Α女於98年10月、11月
    間每天有借酒澆愁的情形，也無詢問告訴人Α女是否遭被告
    丙○○欺負及罵告訴人Α女太傻等語（見偵卷第6至7頁）顯
    然不符，核其先後指訴反覆不一，且與事實不符，則告訴人
    Α女有無遭被告強制性交乙事，已非無疑。
  ２告訴人Α女就其遭被告性侵害之過程，於警詢時稱：98年10
    月底至同年11月16日止，被告丙○○強迫伊與被告發生性行
    為，共5、6次，2次在伊家裡 ，3次在被告的家。第1次發生
    在98年10月底某日凌晨，被告丙○○在伊店裡等伊下班，就
    邀約伊出去逛逛，騙伊上車後就直接載伊至被告家裡，伊等
    原本坐在客廳看電視，但被告說很熱就帶伊至另個房間吹冷
    氣，進房間後被告就抱住伊並親伊的臉，伊覺得不對勁就往
    外跑，但房間很暗伊撞到牆壁後就遭被告拉住壓在床上，被
    告捉住伊的雙手並脫伊的褲子後，再脫下被告自己的褲子，
    將被告的生殖器插入伊的陰道內強姦得逞 。第1次遭被告強
    姦後，伊自認倒楣不想追究，但被告丙○○不肯收過伊，不
    斷要約伊出去發生性關係，如不從被告就要去砸店或坐在店
    裡賴著不走，擾亂伊上班，使伊無法抗拒之情況下，第2、3
    次也是遭被告強載至被告家性侵得逞，之後被告更變本加厲
    跑至伊家前，猛按汽車喇叭及門鈴來擾亂伊及附近鄰居，伊
    在沒有辦法之情況下才讓被告丙○○進來伊家，且伊一直求
    被告放過伊，但被告說不可能放過伊，又強行脫伊的褲子在
    房間內性侵得逞，最後 1次是在98年11月16日在伊家房間內
    遭被告性侵得逞。被告每次都沒有載保險套及體外射精，也
    沒有毆打伊的情形發生等語（見警卷第6至8頁），復於本院
    審理時具結稱：第1次是在某天晚上被告說先去逛逛，再載
    伊回家，伊想說認識這麼久了就答應，結果被告就說要載伊
    去他家看他家在那裡，到被告家後，被告又帶伊去被告房間
    ，結果伊發現不太對勁，本來伊要逃，就撞到牆壁，又遭被
    告用手把伊拉回去，伊整個人就傻住了，但沒有呼喊求救，
    之後被告將伊的衣服脫掉，並直接就把伊抓起來這樣子，用
    其生殖器插入其陰道內強姦伊。當時因伊嚇壞了，整個都傻
    掉了，且頭撞到快暈倒了，所以伊根本沒有力氣反抗，只有
    用手推被告，一直掙扎。當時伊著長的牛仔褲，因伊的褲子
    都是牛仔褲，且伊的褲子是被告幫伊脫的，因伊當時整個人
    都快暈了，嚇傻了，根本沒有力氣，又被告脫伊褲子時，伊
    有用腳踢，但沒有踢的很厲害，因伊全身都沒有力了。當時
    伊頭撞到牆壁時，並沒有受傷、流血，只是覺得頭很痛而已
    。第2次被告也是一直威脅、恐嚇伊，被告要錢就拿錢被告
    ，因伊怕事情遭伊男友知道，希望被告放過伊，但被告一直
    恐嚇伊，並說要將此事告知伊男友，後來不斷去伊店裡說要
    砸店，因伊係女生會怕，就乖乖跟被告回家，但伊表示想離
    開時，被告就說「你敢回去我就要把我媽及我爸叫起來」，
    因被告知道伊心很軟，且被告之父親中風，被告會打被告之
    母親，伊害怕被告會打伊母親，所以才沒離開。後來被告強
    拉伊、拖伊進去房間，並用上開言語逼迫、威脅伊，伊有掙
    扎說不要，想要逃，但被告說「你跑出去我就要我媽媽起來
    」，後來不得已才遭被告用其生殖器插入陰道內強姦得逞。
    第3次也是在被告家裡，情形跟上2次一樣，也是有反抗，並
    一直求被告放過伊，但被告說不可能，後來也是遭被告強姦
    得逞。另2次是發生在伊住處，是被告在伊住處猛按喇叭，
    伊怕吵到鄰居，就開門讓被告進伊家，然後被告就強姦伊等
    語（見本院卷61至97頁），由告訴人Α女上開警詢及審理時
    之指證相互對照以觀，告訴人Α女於警詢時提及「伊覺得不
    對勁時就往外跑，但撞到牆壁後就遭被告拉住壓在床上並捉
    住伊的雙手強姦得逞；又被告於發生第1次關係後，不斷要
    求告訴人出去發生性關係，如不從被告就要去砸店或坐在店
    裡賴著不走，擾亂伊上班」，然於本院審理時證稱「當時伊
    覺得不對勁時本來要逃，但撞到牆壁，就遭被告拉回去，且
    伊有用手推被告一直掙扎，並有用腳踢被告；又與被告發生
    第1次關係後，被告威脅伊要將此事告知伊男友，並去伊店
    裡說要砸店及出言脅迫告訴人說「你敢回去我就要把我媽及
    我爸叫起來」等語」，是其前述指述已有不一，再參以案發
    當時，被告家中尚有父母居處於該處，倘被告違反告訴人Α
    女之意願而對之為強制性交之行為，告訴人Α女大可透過呼
    救而即刻得援，然告訴人Α女當時並未為之，實有悖常理。
    另被告與告訴人Α女於前揭時、地發生性交行為後 ，2人仍
    繼續於該處同一房間、同一床上睡覺，直至當日早上仍留於
    該處幫被告母親做家事，或由被告開車載送告訴人回家等節
    ，為被告與告訴人Α女供述一致在卷（見本院卷第67頁、第
    94至95頁頁），核與證人即被告之母親庚○○於本院審理時
    證述情節相符（本院卷第97至99頁），若被告確對告訴人Α
    女為強制性交之行為，告訴人Α女何以願與被告繼續處於同
    一空間、繼續一同睡至晨醒，並留下來幫被告之母親作家事
    ，凡此均與常情不符。
  ３再稽之證人即被告母親庚○○於本院審理時證稱：告訴人Α
    女與被告一開始交往時，告訴人Α女常常去伊家裡，也會煮
    飯給伊吃，伊在園內工作時，也會拿茶來給伊喝，並說「很
    熱休息一下」。伊等聽說他們小孩在交往，伊等也贊成。告
    訴人Α女常常早上、中午、晚上及半夜也會去伊家裡，常常
    是告訴人Α女自己主動騎機車去的，有時一天去4、5次，傍
    晚5、6點也去幫伊煮飯、打掃房子等。告訴人Α女去伊家的
    次數，差不多有5、60次，且告訴人Α女曾去住過伊家一覺
    到天亮，次數應有15次，隔天回去有時被告載告訴人Α女回
    家，有時被告叫伊朋友載伊回家等語明確（見本院卷第97至
    105頁），核與證人乙○○於本院審理時證稱：伊係被告之
    鄰居，98年間有看過告訴人Α女常去被告家裡，常常被告開
    車、或騎機車載告訴人Α女去家裡。有時晚上下班回去，看
    到告訴人Α女的機車在被告家，到了隔天早上也有看到告訴
    人Α女會去田裡幫忙，並在被告家幫忙掃地。被告在聊天也
    有提及告訴人Α女有住被告家裡。伊也常去告訴人Α女的店
    裡，並跟被告及告訴人Α女聊天，當時告訴人Α女有提及伊
    跟被告是男女朋友，並說伊跟被告在交往。被告也曾提及告
    訴人Α女為伊女朋友，並常在晚上看到告訴人Α女去被告家
    裡。告訴人Α女也常常騎機車去被告家，鄰居也都知道，且
    被告之母親也有講過被告有交到新的女友等語（見本院卷第
    160至163頁）及證人戊○○於本院審理時證稱：據伊了解，
    伊知道被告與告訴人Α女於98年間有段時間是類似男女交往
    關係，常常雙雙出出入入，互動也很好，之前伊也有看過告
    訴人Α女去被告家裡，看過3次，1次是告訴人Α女自己騎機
    車過去的，看到告訴人Α女之機車停放在被告家那邊 ，另1
    次在白天看到告訴人Α女在被告家之荖葉園與馬路上走來走
    去 。還有1次是某日中午被告用告訴人Α女之手機打電話給
    伊，叫伊去被告家裡載告訴人Α女回家，告訴人Α女說要先
    回家關樓梯的燈，怕告訴人Α女媽媽回來一看就知道告訴人
    Α女沒回家，然後再載告訴人Α女去工作的店裡。當時告訴
    人Α女的神情、態度都不錯，還跟伊有說有笑的，並問伊有
    無吃飯、會不會渴，要請伊吃飯、喝飲料等語（見本院卷第
    165至173頁）大致相符。再參諸告訴人Α女於本案案發後，
    曾至被告住處索討債務，此亦有臺東縣警察局臺東分局豐里
    派出所受理各類案件紀錄表1紙（見本院卷第151頁）在卷可
    佐，核與告訴人Α女所述相符（見本院卷第81頁），衡諸一
    般常情，遭受性侵害之被害人，必對加害人心生畏懼，避而
    遠之，惟告訴人Α女非但在案發後仍經常出入被告家，且常
    至被告家裡幫忙做家事並曾帶人至被告家裡討債等情，此亦
    與常情有違，是告訴人Α女之指述，有多處前後予盾，不合
    情理之處，且與上開證人之證述未合，尚難遽予採信。
  ４再觀諸被告所所使用之門號0000000000號行動電話之自98年
    10月16日至98年12月31日之通聯記錄所示，被告之00000000
    00號行動電話確實於上開期間與告訴人Ａ女所使用之000000
    0000號行動電話有多通通聯（見本院卷第137至139頁），被
    告所辯與告訴人Ａ女極熟識一節，尚非無稽。雖告訴人Ａ女
    於本院審理時僅陳稱0000000000門號電話確實為其所使用之
    電話號碼，被告係伊在店裡認識的客人，並非係男朋友，伊
    當時另有男朋友等語（見本院卷第61頁背面、第64頁），然
    經本院對之提示上開通聯記錄，質以為何於98年11月間，與
    被告有多通通聯等各節，告訴人Ａ女多稱係伊太笨，才會打
    電話給被告云云，且所證語多閃爍、避重就輕，再對照上開
    本院卷附通聯紀錄，告訴人Ａ女此部分所證即非事實，顯然
    告訴人Ａ女於98年11月間有持續與被告以電話保持聯絡。再
    被告係因常至告訴人Α女工作的店裡消費，進而認識告訴人
    Α女並交往成為男女朋友，業據證人乙○○及戊○○於本院
    審理時證述在卷（見本院卷第160至162頁、第165至169頁）
    。綜核上開證人乙○○、戊○○證言及卷內之通聯絡記錄，
    被告所辯：Ａ女於98年10月底起至同年11月間有以00000000
    00行動電話與伊密切聯絡一節，與所提出通聯紀錄互核相符
    ，應為事實，則其所辯與Ａ女係熟識之男女朋友關係一節，
    尚非全然不可採信。
 ５告訴人Α女於98年11月23日驗傷，告訴人Α女之陰部及大腿
   均無受傷，有上開受理疑似性侵害事件驗傷診斷書一紙在卷
   可憑，就告訴人Α女主訴98年11月16日凌晨5時發生陰道性侵
   乙節，倘被告違反告訴人Α女之意願，以強暴方式壓制告訴
   人，再以生殖器強行進入告訴人之陰道，自容易造成皮膚及
   肌肉傷，然告訴人Α女之陰部在上開驗傷時經醫師檢驗並無
   任何異狀，有上開驗傷診斷書可證，告訴人Α女之陰部、陰
   部周遭及大腿內側再遭受被告此次強制性交犯行後，竟未留
   下任何傷痕，誠與經驗法則並不相符，告訴人Α女所言，委
   不足取。又上開財團法人馬偕紀念醫院臺東分院98年11月23
   日受理疑似性侵害事件驗傷診斷書係Ａ女提出性侵告訴時，
   所為之檢驗紀錄，然僅能證明Ａ女與被告有親暱接觸或性交
   行為，並無法證明被告有以強暴、脅迫或其他違反其意願之
   方法而與Ａ女性交。
(三)綜上所述，被告與Ａ女於案發前即相當熟識，不排除二人係
    男女朋友關係，且因二人之親密關係，Ａ女未抗拒被告而勉
    強與之進行性交，乃至為可能之事；再參以被告與Ａ女二人
    於案發前後均互動頻繁、Ａ女亦常常主動至被告家裡出入等
    情，以上各節均與一般性侵害案件之情節迥異，及Ａ女於警
    詢及本院審理時所為指述有如上諸多矛盾之處，依「罪證有
    疑，利於被告」及「無罪推定」之證據法則，自難僅憑告訴
    人Ａ女之其片面指述即遽推認被告有本件強制性交犯行。
五、從而，本件殊難僅依告訴人有瑕疵之指訴，作為唯一證據，
    而遽認被告有公訴意旨指摘之犯行。而公訴人前揭所舉事證
    ，尚無從說服本院形成認定被告有對告訴人施以強制性交之
    行為。除此之外，公訴人復未能再提出證明被告有強制性交
    犯行之積極證據，本諸罪疑唯輕原則，本院認以現有證據尚
    無法形成被告有對告訴人強制性交之有罪確信心證，揆諸首
    揭規定，就被告被訴5次強制性交犯行，應為無罪之諭知。
據上論斷，應依刑事訴訟法第301條第1項前段，判決如主文。
本案經檢察官丁○○到庭執行職務。
中    華    民    國      99    年     8    月    31   日
                  刑事第二庭  審判長法    官馬培基 
                                    法    官林拔群
                                    法    官蔡慧雯  
以上正本證明與原本無異。
如不服本判決應於收受送達後10日內向本院提出上訴書狀，並應
敘述具體理由；其未敘述上訴理由者，應於上訴期間屆滿後20日
內向本院補提理由書（均須按他造當事人之人數附繕本）。「切
勿逕送上級法院」。告訴人或被害人對於本判決如有不服，請書
具不服之理由狀，請求檢察官上訴者，其上訴期間之計算係以檢
察官收受判決正本之日期為準。
                                    書 記 官洪幸如
中    華    民    國    99    年    8     月    31    日

司法院資訊處製作；財團法人民間司法改革基金會備份。
